【裁判字號】    97,訴,3408
【裁判日期】    971016
【裁判案由】    偽證
【裁判全文】
臺灣臺中地方法院宣示判決筆錄          97年度訴字第3408號
公  訴  人  臺灣臺中地方法院檢察署檢察官
被      告  乙○○
            甲○○
上二人共同
選任辯護人  陳中堅律師
上列被告因偽證案件，經檢察官提起公訴（九十七年度偵字第九
○號），檢察官聲請改依協商程序而為判決，本院於中華民國九
十七年十月十六日上午十一時，在本院第二法庭宣示判決，出席
職員如下：
    法  官  朱光國
    書記官  張孝妃
    通  譯  謝文賢
法官起立朗讀判決主文、犯罪事實要旨、處罰條文、附記事項，
及告以上訴限制、期間並提出上訴狀之法院，且諭知記載其內容
：
一、主  文：
    乙○○共同證人於執行審判職務之公署審判時，於案情有重
    要關係之事項，供前具結，而為虛偽陳述，累犯，處有期徒
    刑伍月。
    甲○○共同證人於執行審判職務之公署審判時，於案情有重
    要關係之事項，供前具結，而為虛偽陳述，處有期徒刑伍月
    ，緩刑貳年，並應向公庫支付新臺幣肆萬元。
二、犯罪事實要旨：
    乙○○於民國（下同）九十四年間因妨害自由案件，經本院
    判處有期徒刑五月並確定，於九十五年一月十九日易科罰金
    執行完畢。詎仍不知悔改，其與甲○○均明知余岳洋、成睿
    騰及黎采葳三人為使陳若航撤回傷害告訴，於九十四年六月
    十四日，由余岳洋在其位於臺中縣霧峰鄉○○街一一八巷四
    號住處，先行書妥刑事撤回告訴狀及和解書，再由黎采葳出
    言教唆乙○○逼迫陳若航簽署上開刑事撤回告訴狀及和解書
    ，嗣乙○○經黎采葳告知陳若航將於同年月二十三日至本院
    開庭一事後，遂於當日上午八、九時許，邀約不知情之李龍
    昇，共乘乙○○所租得車牌號碼9501-HX號自用小客車至本
    院外面等候陳若航，並於當日上午十時許，尾隨陳若航所搭
    乘由吳鎮宇駕駛之車牌號碼NL-3433號自用小客車，途經臺
    中市○○街一一五之三號前，見陳若航下車後，乙○○隨即
    下車要求陳若航搭乘其上開自用小客車，欲將陳若航帶往不
    詳處所簽署刑事撤回告訴狀及和解書，因陳若航不從，乙○
    ○為迫使陳若航上車，即對陳若航施以勒住脖子、拉扯及扭
    打等強暴之方法等情（余岳洋、成睿騰及黎采葳三人涉犯妨
    害自由部分，業經臺灣臺中地方法院檢察署檢察官以九十六
    年度偵續字第二一三號提起公訴，復由本院以九十六年度易
    字第四八一八號判處各有期徒刑六月，均減為有期徒刑三月
    並確定）。且乙○○已先後於九十四年六月三十日下午二時
    五十五分許及同年七月六日下午三時二十八分許，在臺灣臺
    中地方法院檢察署檢察官開庭訊問時，分別供述及具結證述
    上情無誤。而乙○○、甲○○二人亦明知具結作證之證人，
    依法有據實陳述之義務，不得為匿、飾、增、刪之虛偽陳述
    ，其二人為附和余岳洋、成睿騰及黎采葳三人之供詞，以助
    渠等脫免刑責，竟共同基於偽證之犯意聯絡，勾串編織虛偽
    之證言，於九十六年十一月十九日下午三時許，在本院九十
    六年度易字第四八一八號妨害自由案件審理時，均以證人身
    分就該案情有重要關係之事項，供前具結，由乙○○虛偽證
    稱：「被告黎采葳是交代我們老闆甲○○，因為當天老闆有
    事情，所以叫我們先去跟告訴人談，老闆說等一下就過去。
    當時被告黎采葳是拿牛皮紙袋給我們，說裡面有和解書，叫
    我們拿去給告訴人談和解，至於牛皮紙袋內有無撤回告訴狀
    ，我也不曉得，因為我沒有看裡面」、「當時去被告余岳洋
    家，由證人甲○○與被告他們談，我們要離開時，證人甲○
    ○才拿牛皮紙袋給我」及「被告黎采葳並沒有叫我押著告訴
    人寫和解書」等語，甲○○則虛偽證稱：「是被告余岳洋拜
    託我的。被告余岳洋說看能否與告訴人和解」、「（和解書
    ）是被告余岳洋親手交給我的」、「被告余岳洋說如果有時
    間，去找告訴人洽談和解，並沒有說一定要告訴人簽和解書
    ，也沒有叫我押告訴人簽和解書」及「因為我當天於雲林有
    事情，所以我拜託乙○○先來，我拿牛皮紙信封，裡面裝和
    解書、撤回告訴狀，叫乙○○來找告訴人」等語，足使本院
    法官審判該案時陷於錯誤而產生誤判之危險。
三、處罰條文：
    刑法第二十八條、第一百六十八條、第四十七條第一項、第
    七十四條第一項第一款、第二項第四款。
四、附記事項：
    被告甲○○應向公庫支付新臺幣肆萬元（已於九十七年十月
    九日繳納，有本院自行收納款項統一收據一紙附卷可憑）。
五、協商判決除有刑事訴訟法第四百五十五條之四第一項第一款
    於本訊問程序終結前，被告撤銷協商合意或檢察官撤回協商
    聲請者；第二款被告協商之意思非出於自由意志者；第四款
    被告所犯之罪非第四百五十五條之二第一項所定得以聲請協
    商判決者；第六款被告有其他較重之裁判上一罪之犯罪事實
    者；第七款法院認應諭知免刑或免訴、不受理者情形之一，
    及違反同條第二項「法院應於協商合意範圍內為判決；法院
    為協商判決所科之刑，以宣告緩刑或二年以下有期徒刑、拘
    役或罰金為限」之規定者外，不得上訴。
六、如有上開可得上訴情形，得自收受宣示判決筆錄送達之日起
    十日內，向本院提出上訴書狀，上訴於第二審法院。
中    華    民    國    97    年    10    月    16    日
                       臺灣臺中地方法院刑事第二庭
                                 書記官  張孝妃
                                 法  官  朱光國
上正本證明與原本無異。
                                 書記官  張孝妃
中    華    民    國    97    年    10    月    16    日


司法院資訊處製作；財團法人民間司法改革基金會備份。
